# 陈老师，关于递延所得税负债的！

提问人：liandlh 时间：2016-04-15 15:23:57
陈老师，有家公司他们有未开票收入，但是他们报税是按照实际开票的来报税的，所以确认了递延所得税负债，因为相当于这些未开票的收入以后要交税。那么我想请问陈老师，这个递延负债的确认金额应该怎么来确认呢？如果这家公司是亏损的，那么如果预计以后交不出那么多税是不是就不需要确认递延负债了？递延负债有没有五年的一个时间规定，就是说预计五年一共的盈利额为限来确认现在的递延负债？

回答人：chenyiwei
这种情况首先要看是否存在税务处理的差错，即税法是否允许延期报税？如果税法不允许延期的，则应确认为应交所得税。 如果允许延期的，则递延所得税负债仍需足额确认，但如果预期在该应纳税暂时性差异转回时无足够多应纳税所得额的，则可以以该递延所得税负债金额为限，确认与可抵扣亏损相关的递延所得税资产。

提问人：liandlh 时间：2016-04-15 19:29:28
那么陈老师，确认递延负债的金额就是今年的未开票收入乘以税率吗？

回答人：chenyiwei
在递延纳税符合税法规定的前提下，对应的成本也会递延，所以递延所得税应按递延确认的毛利乘以适用税率计算。

提问人：liandlh 时间：2016-04-18 16:37:52
陈老师，我想再问一下，您上面说的“如果预期在该应纳税暂时性差异转回时无足够多应纳税所得额的，则可以以该递延所得税负债金额为限，确认与可抵扣亏损相关的递延所得税资产”，为什么要以递延负债的金额为限来确认递延资产？是不是亏损企业确认递延所得税负债的原则啊？

回答人：chenyiwei
可以这样理解。可以参考《瑞华研究 2010 ～ 2014 汇编》之“问题2-3-4（当存在应纳税暂时性差异时，是否应对未来可税前弥补的亏损确认递延所得税资产）”。